【裁判字號】    97,交聲,348
【裁判日期】    970229
【裁判案由】    交管條例聲異
【裁判全文】
臺灣板橋地方法院交通事件裁定         97年度交聲字第348號
原處分機關  交通部公路總局臺北區監理所板橋監理所
異  議  人
即受處分人  甲○○
上列異議人因違反道路交通管理處罰條例案件，對於交通部公路
總局臺北區監理所板橋監理站於民國97年1 月16日以板監裁字裁
41-C00000000號所為之裁決處分（原舉發案號：臺北縣政府警察
局96年10月23日北縣警交字第C00000000 號），聲明異議，本院
裁定如下：
    主  文
異議駁回。
    理  由
一、原處分意旨略以：異議人即受處分人甲○○於民國96年10月
    2 日上午8 時30分許，因將其所騎乘之車號RQ7-672 號輕型
    機車停放在禁止臨時停車（紅線）之臺北縣中和市○○街95
    號前，經警掣單舉發，原處分機關乃依道路交通管理處罰條
    例第56條第1 項第1 款之規定，裁處罰鍰新臺幣600 元。
二、異議意旨略以：臺北縣中和市○○街95號前在前任里長開設
    餐廳後，就未見有紅線劃設，且用餐時間均停滿車輛而未見
    警察取締，使人誤認前任里長已申請將此處紅線除去，維護
    單位亦長期未保持標線之清晰及完整，且在96年9 月底維護
    單位將此標線劃設完成後亦未公告，另異議人停車之地點為
    一非道路用地之水泥路面，距離路面邊緣尚有一排水溝，只
    因排水溝及路面邊緣均已被水泥覆蓋，導致畫線單位不查而
    未依道路交通標誌標線號誌設置規則第169 條第1 項規定以
    距離路面邊緣30公分方式設置，為此提出聲明異議云云。
三、按汽車（含機車）駕駛人停車時，有在禁止臨時停車處所停
    車之情形者，處新臺幣600 元以上1,200 元以下罰鍰，道路
    交通管理處罰條例第56條第1 項第1 款定有明文。又按，禁
    止臨時停車標誌「禁２６」，用以告示不得臨時停車，其限
    制條件得以附牌說明之。設於禁止臨時停車路段。已設有禁
    止臨時停車線者，得免設之；禁止臨時停車線，用以指示禁
    止臨時停車路段，以劃設於道路緣石正面或頂面為原則，無
    緣石之道路得標繪於路面上，距路面邊緣以30公分為度；本
    標線為紅色實線，線寬除設於緣石，正面者以緣石高度為準
    外，其餘皆為10公分；道路交通標誌標線號誌設置規則第79
    條第1 項、第169 條第1 、2 項亦定有明文。
四、經查，異議人確有於96年10月2 日上午8 時30分許，將其所
    騎乘之車號RQ7-672 號輕型機車停放在臺北縣中和市○○街
    95號前之行為，業為異議人於異議狀中所自承，並有舉發照
    片1 張在卷可稽。異議人雖以前開情詞置辯，惟由卷附之舉
    發照片可知，臺北縣中和市○○街95號前路邊標繪有清楚之
    紅色實線，並無異議人所述標線模糊不清之情事，且以異議
    人考領有合法之駕駛執照，其當知於路面標繪紅色實線之意
    ，即代表該處為禁止臨時停車之處所，輔以異議人遭舉發之
    時間為上午8 時30分許，光線充足，異議人當無不能看見此
    等標繪於路面之紅線之可能，是異議人辯稱其誤以為該處之
    紅線已經移除一節，顯無可採；又道路係指公路、街道、巷
    衖、廣場、騎樓、走廊或其他供公眾通行之地方，道路交通
    管理處罰條例第3 條第1 款定有明文，是依舉發照片顯示，
    異議人停車之處所確係道路無疑；再者，臺北縣中和市○○
    路95號前路面上標繪有清楚之紅實線一節，已如前述，可認
    係用以預告及管制汽車駕駛人注意該路段24小時禁止停車之
    一般處分，以維護該路段之交通安全及行車順暢，在此等路
    面劃設有禁止臨時停車線（即紅實線）之路段，不論在禁止
    臨時停車線（即紅實線）之內側或外側，均一致禁止臨時停
    車，並非將機車停放在禁止臨時停車線（即紅實線）外側即
    為法所許；另經臺北縣政府警察中和分局向中和市公所養工
    課查詢結果，臺北縣中和市○○街路段原本即繪製有紅線，
    因標線不明，故於96年9 月份重新補繪標線，並非新繪製之
    標線，故無需公告，有臺北縣政府警察局中和分局96年11月
    21日北縣警中申字第0960058027號函1 份在卷可稽，是異議
    人前開所辯，均無可採。
五、綜上所述，異議人確有於禁止臨時停車處所停車之交通違規
    事實已臻明確。從而，原處分機關依道路交通管理處罰條例
    第56條第1 項第1 款規定，對上開機車駕駛人即異議人裁處
    罰鍰新臺幣600 元，核無違誤。本件異議人之聲明異議為無
    理由，應予駁回。
據上論斷，應依道路交通案件處理辦法第19條，裁定如主文。
中    華    民    國    97    年    2     月    29    日
                      交通法庭  法  官        曾淑娟
如不服本裁定，應於裁定送達後5日內向本院提出抗告狀。
上列正本證明與原本無異。
                                書記官        謝雪紅
中    華    民    國    97    年    2     月    29    日


司法院資訊處製作；財團法人民間司法改革基金會備份。
